---
output: github_document
---

## 打ち切りデータからの推定例

打ち切りデータを使った場合と使わない場合の推定値の違いを見てみる

### 真の分布の設定

本当はわからないけど，もし故障が以下のパラメータをもつワイブル分布だったらとして考える

```{r param}
shape <- 2 # 真の故障分布（ワイブル形状パラメータ）
scale <- 1000 # 真の故障分布（ワイブル尺度パラメータ（スケール））
```

### 環境の設定

信頼性試験をする環境の設定．この場合は 100 製品を試験して，それぞれ 1000 時間たっても故障しなかったら試験をやめる．

```{r env}
t <- 500 # 打ち切り時間
n <- 100 # 試験する製品数
```

### シミュレーション

関数を定義した R ファイルを読み込み

```{r source}
source("weibull_censored.R")
```

自分で決めた真の故障分布からデータの生成．第１列目は故障あるいは打ち切り時間，第２列目は第１列目が故障か打ち切りかを示すブール型の値．TRUE なら第１列は打ち切り時間．

```{r sim}
data <- gen.sample(n, t, shape, scale) # 擬似的な実験データを生成
data
```

打ち切りされた製品個数と故障まで試験した製品の個数

```{r statistics}
print(paste("# of failedd items", sum(data$censored == FALSE))) # 故障した製品数
print(paste("# of censored items", sum(data$censored))) # 打ち切りをした製品数
```

打ち切った時間の情報を使わない推定

```{r without}
result <- mle.withoutcensored(data)
cat("Estimated parameters (shape, scale): ", result$par)
```

打ち切った時間の情報を使った推定

```{r with}
result <- mle.withcensored(data)
cat("Estimated parameters (shape, scale): ", result$par)
```

